【裁判字號】    98,消債更,173
【裁判日期】    980527
【裁判案由】    更生事件
【裁判全文】
臺灣臺北地方法院民事裁定           98年度消債更字第173號
聲  請  人
即  債務人  甲○○
上列當事人因消費者債務清理事件聲請更生，本院裁定如下：
    主  文
債務人甲○○自中華民國九十八年六月一日下午四時起開始更生
程序。
命司法事務官進行本件更生程序。
    理  由
一、按債務人不能清償債務，得依消費者債務清理條例所定更生
    程序清理其債務；債務人於消費者債務清理條例施行前，依
    中華民國銀行公會辦理消費金融案件無擔保債務協商機制，
    與金融機構成立債務協商後，因不可歸責於己之事由致履行
    顯有重大困難者，得聲請更生；法院開始更生程序之裁定，
    應載明其年、月、日、時，並即時發生效力；法院裁定開始
    更生程序後，得命司法事務官進行更生程序，消費者債務清
    理條例第3條、第151條第5項、第6項、第45條第1項、第16
    條第1項分別定有明文。
二、本件債務人主張：伊有不能清償債務之情事，前提出債權人
    清冊，以書面向最大債權金融機構台新國際商業銀行請求共
    同協商債務清償方案，經協商成立，債務人每月應償還新臺
    幣（下同）23,134元，另債務人依個別協商須清償他債權人
    （第一信用合作社）每月3,326元，合計每月還款26,460元;
    惟債務人有投資財產81,700元，每月所得約30,465元，扣除
    上開協商應還款之金額後，已無法維持必要生活支出每月17
    ,200 元，遑論尚須擔負幼子及母親每月8,000元之扶養費用
    ，遂收入不敷支出之情形下，只得不斷向親友借支週轉，至
    98年2月實已無力再履行還款協議，債務人係有不可歸責於
    己之事由而致毀諾。惟嗣因不堪台新銀行催款之擾，接受其
    後提供之二次協商方案，每月應償還14,312元，然倘依該方
    案還款，仍無以負擔必要支出，又債務人無擔保或無優先權
    之債務總額未逾1,200萬元，復未經法院裁定開始清算程序
    或宣告破產，爰向本院聲請更生等語。
三、經查，債務人主張之上揭事實，業據提出財產及收入狀況說
    明書、財產歸屬資料清單、綜合所得稅各類所得資料清單、
    聯合徵信中心債權人清冊、薪資帳戶存摺、在職證明、無擔
    保債務協商機制協議書、債務人戶籍謄本等件為證，核無不
    符。債務人負債總額為2,325,894元，依「中華民國銀行公
    會會員辦理消費金融案件無擔保債務協商機制」規定，與最
    大債權銀行成立債務協商，約定自95年6月起分120期，每月
    攤還各銀行合計23,134元，惟債務人95、96年度各類所得合
    計1,050,203元，平均每月收入43,758元，依協商方案履行
    還款協議，即難以支應必要生活暨扶養費支出; 又債務人現
    每月所得為30,465元，此有債務人薪資證明單附卷可稽，倘
    依二次協商方案分143期每月還款14,312元，亦復無以維生
    。是債務人稱其係因不可歸責於己之重大困難事由，不得已
    而毀諾，尚屬可信。又債務人目前所得扣除自陳之必要所支
    ，尚有餘額可於更生程序清償債務。本件復查無債務人有消
    費者債務清理條例第6條第3項、第8條或第46條各款所定駁
    回更生聲請之事由存在，則債務人聲請更生，應屬有據，爰
    依首揭規定裁定如主文。
中    華    民    國    98    年    5    月     27    日
              民事第三庭    法      官  黃明發
上為正本係照原本作成
本件不得抗告
本裁定已於98年6月1日下午4時公告。
中    華    民    國    98    年    5    月     27    日
                            書  記  官  陳怡如


司法院資訊處製作；財團法人民間司法改革基金會備份。
